ACORDAO-COMPLETO-2453612

ACÓRDÃO 180/2021 ATA 3/2021 - PLENÁRIO

VISTOS, relatados e discutidos estes autos de Representação, com pedido de medida cautelar, oferecida por Navele Empreendimentos e Serviços Ltda. em face de supostas irregularidades constantes do Pregão Eletrônico 70/2019, a cargo do Instituto Nacional do Câncer José de Alencar Gomes da Silva (Inca) , que teve por objeto a prestação de serviços de manutenção predial preventiva, corretiva, englobando fornecimento de mão de obra, peças/materiais e serviços eventuais/extras nas instalações de todas as Unidades do Instituto do Câncer - Inca, 
ACORDAM os Ministros do Tribunal de Contas da União, reunidos em Sessão do Plenário, diante das razões expostas pelo Relator, em: 
9.1. não conhecer da presente Representação, visto não estar presente o requisito de admissibilidade previsto no art. 103, § 1º, da Resolução - TCU 259/2014;
9.2. indeferir o pedido de cautelar;
9.3. dar ciência deste Acórdão ao Instituto Nacional do Câncer José de Alencar Gomes da Silva e à representante, informando-lhes que o inteiro teor da deliberação pode ser consultado no site www.tcu.gov.br; 
9.4. arquivar os autos, nos termos do art. 237, parágrafo único, c/c o art. 235, parágrafo único, do Regimento Interno deste Tribunal, e do art. 105 da Resolução - TCU 259/2014.

Representação acerca de possíveis irregularidades em pregão eletrônico que teve por objeto a contratação de serviços de manutenção predial preventiva, corretiva, englobando fornecimento de mão de obra, peças/materiais e serviços eventuais/extras nas instalações ordinárias, especiais, equipamentos prediais, equipamentos de refrigeração e climatização, exaustão e ventilação mecânica, tratamento de ar e limpeza de rede de dutos de todas as unidades da entidade.

Instituto Nacional do Câncer José de Alencar Gomes da Silva.

3. Representante: Navele Empreendimentos e Serviços Ltda. (CNPJ 29.762.861/0001-99)

13.1. Ministros presentes: Ana Arraes (Presidente), Benjamin Zymler, Aroldo Cedraz e Raimundo Carreiro (Relator).
13.2. Ministros-Substitutos convocados: Augusto Sherman Cavalcanti, Marcos Bemquerer Costa e Weder de Oliveira.

RAIMUNDO CARREIRO

Trata-se de Representação, com pedido de medida cautelar, oferecida por Navele Empreendimentos e Serviços Ltda. em face de supostas irregularidades constantes do Pregão Eletrônico 70/2019, a cargo do Instituto Nacional do Câncer José de Alencar Gomes da Silva (Inca) , que teve por objeto a prestação de serviços de manutenção predial preventiva, corretiva, englobando fornecimento de mão de obra, peças/materiais e serviços eventuais/extras nas instalações ordinárias, especiais, equipamentos prediais, equipamentos de refrigeração e climatização, exaustão e ventilação mecânica, tratamento de ar e limpeza de rede de dutos de todas as Unidades do Instituto do Câncer - Inca, incluindo a operação, suporte técnico e gerencial dos sistemas civis, hidráulicos, elétricos de alta e baixa tensão e dos equipamentos de sistemas elétricos, mecânicos, eletromecânicos, civis, hidráulicos, rede de gases medicinais e acessórios.
2.	Objeto adjudicado à empresa Araújo Abreu Engenharia S/A pelo valor de R$ 17.390.244,00. Certame homologado em 6/11/2020. O Contrato 208/2020 foi assinado em 16/11/2020, com vigência prevista de 12 meses.
3.	A Secretaria de Controle Externo de Aquisições Logísticas (Selog) , após exame técnico dos autos, propôs, em instrução às peças 9 e 10, não conhecer da representação ao argumento de que estaria ausente o interesse público a justificar a atuação do Tribunal, in verbis:
"Instrução de Representação com Pedido de Cautelar
	A. Identificação do Processo

	Processo 039.682/2020-0
	Não conhecimento. Arquivamento.

	Unidade Jurisdicionada
	Uasg

	Instituto Nacional de Câncer José de Alencar Gomes da Silva - Inca
	250052

	Objeto

	Prestação de serviços de manutenção predial preventiva, corretiva, englobando fornecimento de mão de obra, peças/materiais e serviços eventuais/extras nas instalações ordinárias, especiais, equipamentos prediais, equipamentos de refrigeração e climatização, exaustão e ventilação mecânica, tratamento de ar e limpeza de rede de dutos de todas as Unidades do Instituto do Câncer - Inca, incluindo a operação, suporte técnico e gerencial dos sistemas civis, hidráulicos, elétricos de alta e baixa tensão e dos equipamentos de sistemas elétricos, mecânicos, eletromecânicos, civis, hidráulicos, rede de gases medicinais e acessórios, estimados em R$ 22.204.107,96 (peça 1, p. 43-44 e 99) . 

	Representante
	CNPJ

	Navele Empreendimentos e Serviços Ltda.
	29.762.861/0001-99

	Há pedido de Sustentação Oral?
	Procuração

	Não.
	Peça 3

	Modalidade
	Número do Certame
	Critério de Julgamento

	Pregão Eletrônico
	70/2019
	Menor preço global

	Vigência
	Valor Contratado

	Vigência do Contrato 208/2020: 18/11/2020 a 17/11/2020 (peça 8) .
	R$ 17.390.244,00 (peça 8) .

	Fase do Certame

	O Pregão Eletrônico 70/2019 foi adjudicado para a empresa Araújo Abreu Engenharia S/A pelo valor de R$ 17.390.244,00 e homologado em 6/11/2020 (peça 1, p. 623) . O Contrato 208/2020 foi assinado em 16/11/2020 e já foi emitido empenho (peça 8) Não há informação nos autos acerca do início da execução contratual.

	B. Histórico

	1.	A instrução inicial destes autos, constante da peça 4, propôs o não conhecimento da representação por não se verificar a presença de interesse público, tendo em vista a diferença de apenas R$ 245,00 entre a proposta da representante, no valor de R$ 17.389.999,00 (peça 1, p. 538) e da empresa vencedora do certame, Araújo Abreu Engenharia S/A, no valor de R$ 17.390.244,00 (peça 4, p. 3) . A proposta contou com a anuência da Unidade Técnica e foi submetida ao Relator (peça 5) .
2.	Encontrando-se os autos no Gabinete do Ministro-Relator, a representante, irresignada com a proposta, inseriu, em 27/11/2020, petição refutando os argumentos da Unidade Técnica (peça 6) .
3.	Em vista disso, conforme Despacho inserido na peça 7, o Relator restituiu os autos à Selog para o reexame da matéria à luz dos elementos apresentados pela representante.

	C. Alegações do Representante

	4.	O representante alega, em suma, que (peça 1, p. 1-49) : 
	a) de acordo com a Ata do Pregão Eletrônico 70/2019, sua proposta foi desclassificada em 5/12/2019 " (...) conforme Despacho, Parecer técnico e Planilha (Mapa de análise) emitidos pelo setor solicitante e anexadas no processo através dos documentos SEI n.0012520890, 0012132143 e 0012387574 respectivamente", ou seja, sem indicação do item do Edital que teria sido supostamente desatendido (peça 1, p. 538) ;
	b) foi com surpresa que tomou conhecimento de que sua inabilitação se devia a uma suposta não comprovação de capacidade técnica operacional em período concomitante, apontada no Parecer do Serviço de Infraestrutura 5/2019-INCA/SEOBI/INCA/DIENG/INCA/COAGE/INCA/SAES/MS (documento SEI 0012132143) , de 8/11/2019, que, após análise dos dezenove atestados apresentados pela representante, concluiu que a empresa Navele Empreendimentos e Serviços não lograra comprovar a capacidade técnico-operacional prevista no item 5.2.4 do Termo de Referência anexo ao Edital (peça 1, p. 9-11) ;
	c) o referido parecer, contudo, informa somente que não foi identificado o cumprimento da concomitância dos itens, mas não menciona qual item teria sido descumprido pela representante;
	d) a Navele Empreendimentos e Serviços possui mais de 35 anos no mercado de manutenção hospitalar e os dezenove atestados de capacidade operacional por ela apresentados são completamente compatíveis com o objeto da licitação e, em sua maioria, concomitantes, e demonstram, portanto, que a representante possui plena condições de executar os serviços, além de comprovar todas as parcelas de maior relevância técnica exigidas no item 5.2 do Termo de Referência anexo ao Edital;
	e) o Chefe da Divisão de Engenharia e Infraestrutura do Inca afirmou, em 3/12/2019, que todos os atestados apresentados pela representante foram lançados em Mapa de Análise (documento SEI 0012387574) em que as células preenchidas com sombreamento amarelo indicam que a capacidade técnica foi posta em dúvida por carência de informações no respectivo atestado, o que exigiria a realização de diligência para saneamento (peça 1, p. 21-23) ;
	f) a inabilitação da representante foi rigorosa e formalista, e se baseia apenas em elementos gramaticais e quantitativos que poderiam ter sido satisfeitos mediante diligência prevista no art. 43, § 3º, da Lei 8.666/1993, e nos Acórdão 2290/2019-TCU-Plenário e 61/2019-TCU-Plenário;
	g) o art. 37, inciso XXI, da Constituição, e o art. 30 da Lei 8.666/1993 vedam a exigência de exigências desnecessárias ou meramente formais para fins de qualificação técnica; e
	h) sua desclassificação contrariou o edital e os princípios da legalidade, vinculação ao instrumento convocatório, competitividade, vantajosidade e do julgamento objetivo, previstos no caput do art. 3º e seu 1º, inciso I, da Lei 8.666/1993.
5.	Com base nos argumentos acima, a representante requer a suspensão cautelar do Pregão Eletrônico 70/2019, bem como de todo ato administrativo tendente à contratação da empresa Araújo Abreu S/A. No mérito, pede que a presente representação seja julgada procedente, para que sejam anuladas a desclassificação e inabilitação da peticionante e a habilitação da Empresa Araújo Abreu Engenharia S/A, declarando-se a representante classificada, habilitada e vencedora do certame, com a consequente homologação e adjudicação do objeto à representante, ou, alternativamente, que seja julgado irregular, cancelado e declarado o Pregão Eletrônico 70/2020, dando-se início a um novo procedimento.
6.	Posteriormente à instrução inicial destes autos, em 27/11/2020, a representante juntou petição insurgindo-se contra a proposta de não conhecimento, como relatado no histórico desta instrução. Em síntese, a representante alega o seguinte (peça 6) :
	a) o art. 113, § 1º, da Lei 8.666/1993 é claro ao mencionar que cabe a representação contra qualquer irregularidade na aplicação, ou seja, o legislador elegeu que é de interesse público a irregularidade na aplicação da referida Lei;
	b) a doutrina afirma que a representação poderá ser feita tanto ao Tribunal de Contas quanto ao Controle Interno, e pode ser apresentada não apenas por licitante ou contratado, mas por qualquer pessoa física ou jurídica; 
	c) a doutrina afirma que a representação pode ser apresentada antes da conclusão do certame e até mesmo após a celebração do contrato;
	d) a doutrina afirma que, graças à previsão do art. 113 e seus parágrafos, os Tribunais de Contas têm determinado a correção de inúmeras falhas em procedimentos licitatórios e na execução de contratos, evitando substanciais danos ao erário e a violação de princípios da administração pública;
	e) existe diferença entre interesse público e interesse estatal, e a Selog parece ter aplicado, sem perceber, o conceito de interesse estatal;
	f) interesse público trata-se de conceito jurídico indeterminado a exemplo dos conceitos de bem comum, ordem pública, segurança, entre outros, sendo vago e impreciso, podendo ser utilizado nas mais diversas situações e para os mais diversos fins;
	g) o interesse estatal é ligado ao interesse da Fazenda Pública e o interesse público ligado ao interesse da coletividade, que é o que a Resolução 259/2014 menciona;
	h) uma licitação que fere a ampla coletividade por inabilitar licitante sem, por exemplo, a adequada fundamentação, ao não mencionar o item que o licitante descumpriu fere o interesse público na medida que desincentiva a participação de empresas no certame público, além de resultar em uma empresa a menos a ser convocada em caso de problemas no decorrer da execução do contrato;
	i) no caso, por exemplo, de alguma sanção ou inadimplemento contratual, a convocação, pela Administração, de um licitante que apresentou um preço ainda maior que a inabilitada indevidamente e a posterior classificada vai de encontro ao interesse público;
	j) o Supremo Tribunal Federal (STF) já se manifestou, no MS 24.510-7 DF, no sentido de que aos licitantes é assegurada a fiel observância do procedimento, conforme art. 4º da Lei 8.666/1993:
O impetrante sustenta ausência de interesse jurídico por parte dos representantes, além de má-fé, omissão e movimentação indevida da máquina pública. Todavia os já citados arts. 4º e 113, § 1º, ambos da Lei nº 8.666/93, conferem a todos os que participem de licitação o direito à fiel observância do pertinente procedimento estabelecido na lei, podendo, por isso, impugná-lo administrativa ou judicialmente.
No que tange às afirmações de que (1) a representação interposta junto ao TCU carece de fundamento legal, pois, segundo o art. 113 da Lei de Licitações, a competência do Tribunal de Contas da União restringir-se-ia à fiscalização contábil, financeira, operacional e patrimonial, não englobando procedimentos de licitação; e de que (2) o ato de suspensão cautelar seria privativo do Poder Judiciário, basta a simples leitura do dispositivo em questão, para verificarmos a sua total impertinência: 
§ 1º Qualquer licitante, contratado ou pessoa física ou jurídica poderá representar ao Tribunal de Contas ou aos órgãos integrantes do sistema de controle interno contra irregularidades na aplicação desta Lei, para os fins do disposto neste artigo.
Fica claro, pois, que cabe à Corte de Contas o exame de editais de licitação publicados, o que se concilia com sua competência de 'assinar prazo para que o órgão ou entidade adote as providências necessárias ao exato cumprimento da lei, se verificada a ilegalidade' (CF, art. 71, inc. IX) .
Por outro lado, se as Cortes de Contas têm legitimidade para determinar que os órgãos ou entidades da Administração interessada adotem as medidas necessárias ao exato cumprimento da lei, com maior propriedade, possuem legitimidade para a expedição de medidas cautelares, como a ora impugnada, a fim de prevenir a ocorrência de lesão ao erário ou a direito alheio, bem como garantir a efetividade de suas decisões.
O art. 276 do RITCU disciplina a matéria:'Art. 276. O Plenário, o relator, ou, na hipótese do art. 28, inc. XVI, o Presidente, em caso de urgência, de fundado receio de grave lesão ao erário ou a direito alheio ou de risco de ineficácia da decisão de mérito, poderá, de ofício ou mediante provocação, adotar medida cautelar, com ou sem a prévia oitiva da parte, determinando, entre outras providências, a suspensão do ato ou do procedimento impugnado, até que o Tribunal decida sobre o mérito da questão suscitada, nos termos do art. 45 da Lei nº 8.443, de 1992'.
 	k) nesse julgado, percebe-se que o STF entende que o TCU é plenamente competente no caso em questão;
	l) há precedentes no TCU que afirmam que o Tribunal é competente para determinar ao ente da Administração que adote providências com o intuito de promover a anulação de ato viciado, como se pode ver no Acórdão 584/2013-TCU-Plenário (Relator Ministro Benjamin Zymler) :
Não cabe ao TCU habilitar ou não concorrente em certame licitatório. Compete ao Tribunal, isto sim, assinar prazo para que o ente da Administração adote providências com o intuito de promover a anulação de ato viciado, identificado em procedimento licitatório. A produção de ato que se ajuste ao balizamento contido na legislação vigente, por sua vez, é atribuição do gestor público Representação de empresa apontou supostas irregularidades na condução do Pregão Eletrônico nº 481/2012, realizado pelo Hospital Nossa Senhora da Conceição - HNSC, que tem por objeto a "contratação de empresa para Prestação de Serviço ou Profissional para realizar avaliação quantitativa de agentes químicos nos diversos setores do Hospital Nossa Senhora da Conceição S.A, Hospital Cristo Redentor e Hospital Fêmina, pelo período de 03 (três) meses ...". A autora da representação ressaltou que tinha sido inabilitada no certame em razão da existência de apenas 881 trabalhadores no seu quadro de pessoal, o que, segundo o pregoeiro, não atingiria o mínimo de 50% da quantidade de funcionários do Grupo Hospitalar Conceição, que conta com 8.000 funcionários. Pediu, então, que o Tribunal determinasse o acatamento da sua proposta técnico comercial com a consequente adjudicação do objeto licitado em seu favor. O relator ressaltou, em linha de consonância com o entendimento da unidade técnica, que o edital exigira apenas a apresentação de atestado "que contenha serviço de porte e complexidade SEMELHANTE, limitadas estas às parcelas de maior relevância e valor significativo do objeto da licitação". Anotou, então, "que as exigências impostas pela administração no que diz respeito ao porte da empresa e ao quantitativo de funcionários não encontram amparo no próprio edital, que, como se sabe, é a lei do certame, vinculando tanto a administração quanto as licitantes...". Além disso, ressaltou a falta de razoabilidade do ato impugnado, tendo em conta a impossibilidade de estabelecer nexo entre o objeto da licitação e a restrição imposta pelo pregoeiro. A despeito de concluir pela ilicitude do ato praticado pelo pregoeiro, divergiu da proposta fornecida pela unidade técnica de julgar procedente a representação. Isso por considerar que "não cabe a esta Corte de Contas apreciar os documentos apresentados pelas licitantes, emitindo juízo acerca da sua habilitação ou não no certame". Se assim agisse, estaria "atuando em clara substituição ao pregoeiro". Compete ao Tribunal, isto sim, avaliar a regularidade do certame, na forma estabelecida pelo §1º do artigo 113 da Lei nº 8.666/1993, e, na hipótese de identificar ilicitude, "assinar prazo para que o órgão ou entidade adote as providências necessárias ao exato cumprimento da lei". O Tribunal, então, ao acolher proposta do relator, decidiu: a) julgar parcialmente procedente a representação; b) assinar prazo para que a referida entidade "adote providências no sentido de anular o ato administrativo que inabilitou a representante no Pregão Eletrônico nº 481/2012"; c) determinar ao HNSC a observância dos comandos contidos no edital, para análise da habilitação técnica das licitantes, ao dar sequência ao certame.
	m) por fim, ratifica todos os requerimentos da petição inicial, requerendo que os autos sejam devolvidos à Selog para a análise de mérito da presente representação.

	D. Exame de admissibilidade

	Legitimidade do Autor

	O representante possui legitimidade para representar ao Tribunal?
 (Fundamento: art. 113, § 1º, da Lei 8.666/1993, aplicável por força do art. 9º da Lei 10.520/2002, c/c o art. 237 do Regimento Interno/TCU) 
	Sim

	Redação em Linguagem Compreensível

	A representação está redigida em linguagem clara e objetiva, contém nome legível, qualificação e endereço do representante?
 (Fundamento: art. 235 do Regimento Interno/TCU) 
	Sim

	Indício Concernente à Irregularidade ou Ilegalidade

	A representação encontra-se acompanhada do indício concernente à irregularidade ou ilegalidade apontada pelo autor?
 (Fundamento: art. 235 do Regimento Interno/TCU) 
	Sim

	Competência do TCU

	A representação trata de matéria de competência do TCU?
 (Fundamento: art. 235 do Regimento Interno/TCU) 
	Não

	Interesse Público

	Os argumentos do autor indicam a possibilidade de existência de interesse público, caso restem comprovadas as supostas irregularidades apontadas na peça inicial.
 (Fundamento: art. 103, § 1º, da Resolução - TCU 259/2014) 
	Não

	Análise quanto ao interesse público:
7.	Tendo em vista o comando do Ministro-Relator para que se proceda ao exame da matéria à luz dos elementos apresentados pela representante na peça 6, impende abordarmos, além da presença do interesse público, os demais requisitos de admissibilidade da presente representação.
8.	Em se tratando de representações fundadas na Lei de Licitações e Contratos, o exame de admissibilidade do processo de representação compreende a verificação do atendimento cumulativo dos requisitos previstos no art. 113, § 1º, da Lei 8.666/1993 combinado com os arts. 235 e 237, VII, do RI/TCU, e no art. 103, § 1º, da Resolução TCU259/2014. Nesse sentido, deve ser verificada a presença de: legitimidade do autor; redação em linguagem compreensível e qualificação do autor; indício concernente à alegada irregularidade ou ilegalidade; matéria de competência do TCU; e interesse público.
9.	No que tange à legitimidade do autor para representar com fundamento na Lei de Licitações e Contratos, ela está prevista no art. 113, § 1º, da Lei 8.666/1993:
Art. 113. O controle das despesas decorrentes dos contratos e demais instrumentos regidos por esta Lei será feito pelo Tribunal de Contas competente, na forma da legislação pertinente, ficando os órgãos interessados da Administração responsáveis pela demonstração da legalidade e regularidade da despesa e execução, nos termos da Constituição e sem prejuízo do sistema de controle interno nela previsto.
§ 1º Qualquer licitante, contratado ou pessoa física ou jurídica poderá representar ao Tribunal de Contas ou aos órgãos integrantes do sistema de controle interno contra irregularidades na aplicação desta Lei, para os fins do disposto neste artigo.
10.	Em consonância com o que estabelece o dispositivo acima, a empresa Navele tem, portanto, legitimidade para representar perante esta Corte de Contas.
11.	Assim, o art. 113, § 1º, da Lei 8.666/1993 confere legitimidade às pessoas citadas - licitante, contratado ou pessoa física ou jurídica - para representar ao TCU sobre irregularidades na aplicação da Lei de Licitações e Contratos, mas dele não se pode extrair orientação sobre a existência ou não de interesse público no exame de determinada representação.
12.	A petição inicial da Navele também preenche os requisitos de admissibilidade pertinentes à redação em linguagem compreensível e à qualificação do autor, constantes dos arts. 235 c/c 237, parágrafo único, como se pode ver na peça 1, p. 1-41.
13.	Da mesma forma, consideramos atendido o requisito de admissibilidade relativo à apresentação de indício concernente à irregularidade ou ilegalidade apontada, haja vista que a Navele trouxe aos autos:
	a) Edital do Pregão Eletrônico 70/2019 acompanhado do Termo de Referência e seus anexos (peça 1, p. 43-526) ;
	b) Impugnações ao Edital do Pregão Eletrônico 70/2019 e respectivas respostas (peça 1, p. 527-530) ;
	c) Ata do Pregão Eletrônico 70/2019 (peça 1, p. 531-543) ;
	d) Ata Complementar do Pregão Eletrônico 70/2019 (peça 1, p. 544-547) ;
	e) Recurso da licitante Enge-Wall Construções Ltda. (peça 1, p. 548-552) ;
	f) Contrarrazões da licitante Araújo Abreu Engenharia Ltda. (peça 1, p. 553-555) ;
	g) Contrarrazões da licitante MPE Engenharia e Serviços Ltda. (peça 1, p. 556-567) ;
	h) Recurso da licitante Navele Empreendimentos e Serviços Ltda. (peça 1, p. 568-575) ;
	i) Contrarrazões da licitante MPE Engenharia e Serviços Ltda. (peça 1, p. 576-587) ;
	j) Contrarrazões da licitante Araújo Abreu Engenharia Ltda. (peça 1, p. 588-590) ;
	k) Recurso da licitante Araújo Abreu Engenharia Ltda. (peça 1, p. 591-596) ;
	l) Contrarrazões da licitante MPE Engenharia e Serviços Ltda. (peça 1, p. 597-608) ;
	m) Decisão do pregoeiro (peça 1, p. 609-616) ;
	n) Decisão da autoridade competente (peça 1, p. 617) ;
	o) Relação de recursos da Sessão n. 2 do Pregão Eletrônico 70/2019 e desistência de recorrer das licitantes MPE Engenharia e Serviços Ltda. e Navele Empreendimentos e Serviços Ltda. (peça 1, p. 618-620) ;
	p) Termo de Julgamento de Recursos (peça 1, p. 621) ;
	q) Resultado por fornecedor do Pregão Eletrônico 70/2019 (peça 1, p. 622) ;
	r) Termo de Homologação do Pregão Eletrônico 70/2019 (peça 1, p. 623) ; e
	s) Contrato social, documentos de identificação de sócio, procuração, CNPJ e certidões da empresa Navele Empreendimentos e Serviços Ltda. (peça 1, p. 624- 656) .
14.	No que se refere à matéria de ser ou não de competência do TCU, não se trata de examinar a competência desta Corte de Contas para adotar medida cautelar ou para assinalar prazo para que órgão ou entidade adote as providências necessárias ao exato cumprimento da lei, conforme jurisprudência do STF e do próprio TCU mencionadas pela representante. É cediço que o TCU "tem competência para fiscalizar procedimentos de licitação, determinar suspensão cautelar (arts. 4º e 113, § 1º e 2º da Lei 8.666/1993) , examinar editais de licitação publicados e, nos termos do art. 276 do seu Regimento Interno, possui legitimidade para a expedição de medidas cautelares para prevenir lesão ao erário e garantir a efetividade de suas decisões", consoante MS 24.510/DF do Plenário do STF citado pela representante. Cuida-se, aqui, da ausência de competência do TCU para tutelar interesses eminentemente privados, como se pode ver mais abaixo na jurisprudência sobre a necessidade de restar caraterizado o interesse público.
15.	Por fim, resta verificar a presença do requisito de admissibilidade relativo ao interesse público. No caso em tela, o potencial prejuízo decorrente da inabilitação da empresa Navele seria de apenas R$ 245,00, correspondente à diferença entre a proposta da representante, no valor de R$ 17.389.999,00 (peça 1, p. 538) e da empresa vencedora do certame, Araújo Abreu Engenharia S/A, no valor de R$ 17.390.244,00 (peça 1, p. 623) . O baixo valor do prejuízo potencial afasta o risco de grave lesão ao erário necessário para caracterizar a presença de interesse público.
16.	Pela semelhança com o caso em tela, julgamos oportuno transcrever excertos do Relatório e do Voto que acompanham o Acórdão 8071/2010-TCU-Primeira Câmara (Relator Ministro Weder de Oliveira) , que trata de representação de licitante contra ato de pregoeiro que desclassificou sua proposta R$ 194,60 inferior à da vencedora do certame.
Relatório
Trata-se de representação, com pedido de medida cautelar, formulada pela empresa Ruela e Soares Ltda. - ME, devidamente identificada nos autos, contra ato praticado pelo pregoeiro do Pregão Eletrônico nº 18/2010 da INCRA/SR13/MT, Sr. Luiz Agapito Durães Bezerra, que ensejou sua desclassificação do certame na fase recursal.
O pregão tinha por objeto a contratação de serviços diários de limpeza e conservação, com fornecimento de mão de obra, materiais e equipamentos nas instalações do INCRA/SR13/MT e na Superintendência Nacional de Regularização Fundiária na Amazônia.
A sessão pública do pregão teve início no dia 19/7/2010 e contou com a participação de onze empresas, sagrando-se vencedora a representante, com o lance de R$ 243.400,00, correspondente ao valor total anual do contrato (fls. 77/83) .
Após o exame dos recursos de outras participantes (fls. 84/94) e das contra razões da licitante vencedora, o pregoeiro, em 4/8/2010, reconsiderou a decisão anteriormente adotada e decidiu pela inabilitação da empresa Ruela e Soares Ltda. - ME, por considerar que teriam sido descumpridos os itens 9.2.5 do edital e 17.8 do termo de referência (fls. 98/103) :
 (...) 
Em decorrência, o objeto foi adjudicado à empresa Limpe Fácil Serviços de Limpeza Ltda., pelo valor total anual negociado de R$243.594,60 (fl. 148) . A diferença entre a menor cotação, ofertada pela Ruela e Soares Ltda. - ME (R$243.400,00) , e a proposta da Limpe Fácil Serviços de Limpeza Ltda. foi de apenas R$194,60 anuais.
A representante, em breve síntese, busca demonstrar que teria entregado declaração de vistoria nos moldes exigidos pelo Anexo V do termo de referência (fls. 104/105) e que não existiria reserva técnica em sua planilha de preços (fls. 107/114) . Alega, ainda, que no pregão, após a fase de análise das propostas e de oferecimento de lances verbais, não caberia desclassificação dos licitantes por motivo que diga respeito à proposta, salvo em razão de fatos supervenientes ou só conhecidos após o julgamento, o que, no seu entender, não ocorreu (fl. 5) .
Em vista disso, requereu, "seja analisado o presente pedido cautelar com urgência, haja vista que o pregão eletrônico 18/2010 encontra-se na fase de realização de contrato, situação esta que causará inúmeros prejuízos à requerente, bem como ao erário, eis que o valor da proposta da requerente foi o de menor valor global apresentado no certame licitatório" (fl. 6) .
 (...) 
Voto
No caso concreto, verifico que a representante manifesta seu inconformismo apenas com as decisões que a desclassificaram do certame e com os recursos que não lograram reverter essa situação, não tendo relatado outras irregularidades e/ou ilegalidades no processo licitatório.
Sem tecer considerações sobre eventuais vícios nas decisões que teriam ensejado sua desclassificação, lembro que contra os diversos atos praticados durante o certame são cabíveis os recursos previstos na legislação específica, no caso a Lei nº 10.520/2002, Decreto nº 5.430/2005, Decreto nº 3.555/2000 e subsidiariamente a Lei nº 8.666/1993:
 (...) 
Mediante esses recursos pode-se pleitear revisão do ato, decisão ou comportamento da autoridade recorrida. No caso de não provimento dos recursos não cabem no âmbito administrativo outras medidas, restando ao licitante inconformado recorrer ao Poder Judiciário.
A possibilidade de representação a este Tribunal prevista no art. 113, §1º, da Lei nº 8.666/1993 é ampla e, em princípio, pode envolver todo e qualquer ato administrativo regido pela lei de licitações, inclusive atos de desclassificação de propostas.
Art. 113. O controle das despesas decorrentes dos contratos e demais instrumentos regidos por esta Lei será feito pelo Tribunal de Contas competente, na forma da legislação pertinente, ficando os órgãos interessados da Administração responsáveis pela demonstração da legalidade e regularidade da despesa e execução, nos termos da Constituição e sem prejuízo do sistema de controle interno nela previsto.
§ 1o Qualquer licitante, contratado ou pessoa física ou jurídica poderá representar ao Tribunal de Contas ou aos órgãos integrantes do sistema de controle interno contra irregularidades na aplicação desta Lei, para os fins do disposto neste artigo.
Entretanto, não se pode olvidar que o processo licitatório e a faculdade de representar não visam à tutela de interesses individuais, de forma a propiciar a revisão desses atos por esta Corte quando não ficar evidenciada a preponderância do interesse público.
Sobre o tema, repiso a lição de Diógenes Gasparini, com ajustes de forma:
"Atente-se que, nesse mesmo sentido e com maior amplitude, o §2º do art. 74 da Constituição Federal prevê essa faculdade, a ser exercitada por qualquer cidadão, partido político, associação ou sindicato na forma da lei. A representação mencionada no inciso II do art. 109 da Lei federal nº 8.666/1993 é recurso, enquanto a referida no §1º do art. 113 dessa mesma lei é mera denúncia, tal qual está consignado no §2º do art. 74 da Lei Maior. Mediante aquela quer-se uma revisão do ato, decisão ou comportamento da autoridade recorrida, ao passo que, por esta, deseja-se a legalidade e moralidade dos atos, decisões e comportamentos denunciados e, evidentemente, a nulidade da medida irregular, ilegal ou imoral e a punição dos responsáveis, observado, sempre, o interesse público. Não se está pela denúncia, pelo menos em tese, buscando a revisão de qualquer dos atos, decisões ou comportamentos denunciados com o fito de atender aos interesses do denunciante, uma vez que esse não é o objetivo de tal faculdade, nem o Tribunal de Contas da União tem poderes para tanto." (Gasparini, Diógenes. Direito Administrativo. 14. ed. rev. São Paulo: Saraiva, 2009. p.696) 
7. Incumbir o TCU da análise dos atos administrativos praticados num processo licitatório, nos quais não se sobressaia o interesse público tem, na prática, o efeito de transformá-lo em nova instância recursal dos certames instaurados nos diversos órgãos e entidades da Administração Pública Federal, o que não encontra respaldo no direito pátrio.
8. Nessa situação, uma vez esgotados as hipóteses recursais previstas na Lei nº 8.666/1993, resta ao licitante irresignado com o resultado da licitação recorrer ao Poder Judiciário, ante o disposto no art. 5º, inciso XXXV, da Constituição Federal.
9. A jurisprudência desta Corte de Contas é pacífica no sentido de que o patrocínio de interesses particulares não está afeto às suas competências, conforme Decisões TCU nº s 209/1999, 823/1999, 657/2000, 125/2001 e 1438/2002, todas do Plenário, razão pela qual a representação em tela não deve ser conhecida.
17.	Ainda acerca do requisito do interesse público, consideramos oportuno reproduzir excertos do Voto do Acórdão 2426/2015-TCU-Plenário (Relator Ministro Benjamin Zymler) (grifamos) :
Voto do Acórdão 2426/2015-TCU-Plenário (Relator Ministro Benjamin Zymler, grifamos) 
11. Consoante pacífica jurisprudência desta Corte de Contas, a procedência de representações formuladas com base no § 1º do art. 113 da Lei 8.666/1993 deve ser fundada no resguardo do interesse público, de forma a evitar a atuação do TCU na defesa de interesses meramente individuais junto à Administração Pública. Cito, nesse sentido, os Acórdão 2082/2014-TCU-Segunda Câmara, 5.826/2012-2ª Câmara, 283/2014-1ª Câmara, 3.273/2013-Plenário, 1.245/2012-1ª Câmara e 48/2012-Plenário.
12. A representação do [consórcio] sobre possíveis irregularidades na Concorrência Pública [...], conduzida pelo governo cearense, restringe-se a apontar supostas falhas na habilitação de licitantes que ofertaram melhores propostas de preços.
13. Assim, não vislumbro nos autos risco de lesão ao interesse público pelas questões aqui tratadas. Note-se que, em se confirmando indevida a habilitação dos outros consórcios, a consequência do erro teria sido a contratação de uma proposta mais econômica da que foi ofertada pelo representante, com redução de preço global da ordem de R$ 100 milhões. Ou seja, não houve prejuízo ao erário.
14. Ressalto, ainda, que o certame foi homologado e a execução da obra já foi iniciada. Não custa enfatizar que se trata de um empreendimento estruturante, estimado em mais de R$ 2,2 bilhões de reais, com profundo impacto no transporte público da capital cearense. Seria uma temeridade eventual rescisão ou anulação contratual em uma obra de tal envergadura, não só pela potencial lesão ao interesse público de postergar a conclusão do empreendimento e de realizar outra contratação com preço superior, mas também ser concretizado prejuízo com todos os necessários trâmites processuais e custos administrativos que a condução rescisão/anulação e de nova contratação iriam requerer.
15. O TCU não é o foro adequado para a defesa de interesses particulares perante o Poder Público. Essas empresas, in casu o [consórcio], se entenderem pertinente, devem recorrer ao Judiciário na defesa de seus direitos, o que parece ter sido o caso, conforme as onze ações que se encontram em tramitação na Justiça, as quais foram relacionadas à peça 55.
16. Em duas oportunidades a Secretaria deste Tribunal já foi orientada a realizar a análise da ofensa ao interesse público em representações baseadas no § 1º do art. 113 da Lei 8.666/1993, de modo a que tal análise, sempre que possível, quantifique ou estime a potencial lesão grave ao erário e aponte as consequências da atuação ou não do TCU em cada caso concreto. Nesse sentido permito-me transcrever exame realizado pela Ministra Ana Arraes no voto condutor do Acórdão 2082/2014-TCU-Segunda Câmara (destaques acrescidos) :
"23. Ocorre que, em muitos casos, esse aspecto - risco de lesão ao interesse público grave o suficiente para mobilizar este Tribunal - não tem sido objeto de análise nas instruções das unidades técnicas.
24. Temo, em função disso, que preciosos esforços estejam sendo despendidos pelas secretarias desta Corte no aprofundamento de análises que se mostram inócuas por tratar de matéria que refoge às competências do Tribunal.
25. A própria Segecex já externou sua preocupação com esse cenário quando da edição do memorando circular 25-Segecex, de 12/6/2013, no qual menciona estudos que sinalizam que as representações formuladas com base no § 1º do art. 113 da Lei 8.666/1993 alcançaram cerca de 20% do total de autuações de processos de controle externo de 2012.
26. Essa comunicação da Segecex a suas unidades subordinadas apresentou a seguinte orientação, ao final:
"Considerando-se, então, o elevado número de processos e os riscos da utilização do TCU, por parte de licitantes, para defesa de seus interesses particulares, faz-se imperativo que as propostas de concessão de cautelares sejam precedidas de criteriosa avaliação quanto aos requisitos exigíveis para sua concessão (condições estabelecidas no art. 276 do Regimento Interno do TCU, existência do fumus boni iuris e do periculum in mora e inexistência do periculum in mora reverso) , sendo necessária, para tanto, a avaliação das seguintes circunstâncias, além de outras particularidades inerentes a cada caso concreto:
a) existência de interesse público;
b) existência de restrição à competitividade do certame (se possível, à luz do efetivo número de participantes, se esse já for conhecido) ou a outro princípio de envergadura constitucional;
c) inegável dano à lisura do procedimento licitatório e à economicidade da contratação." (grifos acrescidos) 
27. Creio ser oportuno, portanto, determinar àquela secretaria-geral que divulgue nova orientação às suas unidades, de modo a reiterar os termos do aludido memorando circular e propiciar orientação detalhada e exemplificada quanto à análise da afronta ao interesse público. Essa análise deve deixar explícita a potencial grave lesão ao erário, sempre que existir, devidamente quantificada ou estimada, quando possível, bem como confrontar as consequências da atuação ou não do TCU em cada caso."
18.	Outro caso semelhante ao discutido na presente representação conta do Acórdão 1620/2017-TCU-Plenário (Ministra Relatora Ana Arraes) :
Voto
 (...) 
9. Por outro lado, não vislumbro nos autos risco de lesão ao interesse público pelas questões aqui tratadas. Trata-se de condição essencial para que se considerem procedentes representações desta espécie, conforme elucidou o ministro Benjamin Zymler no voto condutor do Acórdão 2426/2015-TCU-Plenário:
"11. Consoante pacífica jurisprudência desta Corte de Contas, a procedência de representações formuladas com base no § 1º do art. 113 da Lei 8.666/1993 deve ser fundada no resguardo do interesse público, de forma a evitar a atuação do TCU na defesa de interesses meramente individuais junto à Administração Pública. Cito, nesse sentido, os Acórdão 2082/2014-TCU-Segunda Câmara, 5.826/2012-2ª Câmara, 283/2014-1ª Câmara, 3.273/2013-Plenário, 1.245/2012-1ª Câmara e 48/2012-Plenário.
12. A representação do [consórcio] sobre possíveis irregularidades na Concorrência Pública 0130004/Seinfra/CCC, conduzida pelo governo cearense, restringe-se a apontar supostas falhas na habilitação de licitantes que ofertaram melhores propostas de preços.
13. Assim, não vislumbro nos autos risco de lesão ao interesse público pelas questões aqui tratadas."
10. A instrução transcrita no relatório precedente não dimensionou a eventual lesão aos cofres públicos na hipótese de este Tribunal se quedar inerte.
11. Ao consultar os autos, constatei que a [empresa vencedora] foi considerada vencedora do item 8, com a proposta de R$ 140.000,00 (peça 4, fl. 3) . Como a proposta da representante era de R$ 139.999,00, há potencial prejuízo de R$ 2,00, considerando as duas unidades previstas para o item. Mesmo se for tomada a proposta da Calc, também desclassificada, de R$ 139.510,00 (peça 6, fl. 69) , o potencial prejuízo alcançaria apenas R$ 980,00.
12. Também inexpressiva seria a diferença na contratação do item 7. A [licitante] ofertou R$ 112.767,00 (peça 6, fl. 69) , enquanto a provável vencedora, a [licitante], ofertou R$ 113.250,00 (peça 4, fl. 3) . Para as 18 unidades previstas para o item, a diferença alcançaria R$ 8.694,00, o que corresponde a apenas 0,2% do total da contratação. Não está configurada, portanto, a grave lesão ao erário a que se refere o art. 276 do RITCU.
13. Acrescente-se que não há na instrução, também, a avaliação do eventual perigo da demora reverso. Trata-se de insumo fundamental para formação do juízo de conveniência de adoção de medida cautelar, especialmente diante de risco de dano ao erário de tão inexpressiva monta.
14. Veja-se que a preservação do interesse público exige a análise ampla dos atos de gestão e suas consequências, e não somente a mera constatação da desclassificação indevida de propostas. Não se pode permitir que o desfazimento do ato administrativo maculado provoque prejuízo ao interesse público superior ao que se quer proteger, conforme bem expôs o ministro Walton Alencar Rodrigues no voto condutor do acórdão 4.911/-1ª Câmara:
"Ressalto que na avaliação da infração aos princípios constitucionais, necessário se faz verificar se a revisão do ato administrativo pleiteada não contrariaria outro princípio constitucional. No caso concreto, iria de encontro ao princípio da proporcionalidade entre a anulação do ato que desclassificou a [empresa] do certame e o risco de dano ao erário, ante a baixíssima materialidade da diferença entre as propostas das licitantes, tanto em valores absolutos, quanto no contexto desta contratação da monta de 15 milhões de reais anuais.
O princípio da proporcionalidade ou da razoabilidade requer o equilíbrio entre os meios e os fins, ou seja, entre as medidas administrativas e seus objetivos, tendo em vista sempre o atendimento ao interesse público. Por esse princípio, a atuação do poder público não pode ocasionar um dano maior que aquele que objetiva combater com a medida administrativa.
O retorno da licitação à fase de classificação das propostas se oporia também ao princípio da eficiência da administração pública, que visa à obtenção do melhor resultado com a utilização racional dos meios. No caso em tela, o resultado da licitação, em termos de valor do contrato, não sofreria grande alteração se fosse novamente processada sua fase de classificação das propostas, pois a diferença de preço entre elas foi irrelevante. Ao contrário, haveria perda da eficiência devido às razões já expostas."  (g.n.) 
15. Portanto, mesmo sem a avaliação objetiva das consequências da eventual determinação para reversão dos atos praticados no caso em exame, é certo que essa medida feriria, no mínimo, o princípio da eficiência.
16. Destaco que esta Corte tem entendido reiteradamente que, afastado seu interesse de agir com vistas a resguardar o interesse público, não há que proteger o direito da representante. Nesse ponto, recorro ao que discorreu o ministro Valmir Campelo no voto que antecedeu o Acórdão 2439/2013-TCU-Plenário:
' (...) em face da consolidada jurisprudência do Tribunal, no sentido de que refoge ao rol de competências do TCU atuar na defesa de interesses particulares junto à administração pública.
 (...) o Tribunal está sendo acionado para resguardar suposto direito alheio, ou seja, numa situação em que não se mostra presente o interesse coletivo que justificaria a intervenção desta Corte de Contas.'
17.Na mesma linha se posicionou o ministro Benjamin Zymler, em seu voto no já citado Acórdão 2426/2015-TCU-Plenário:
"15. O TCU não é o foro adequado para a defesa de interesses particulares perante o Poder Público. Essas empresas, in casu o Consórcio Mobilidade Urbana, se entenderem pertinente, devem recorrer ao Judiciário na defesa de seus direitos, o que parece ter sido o caso, conforme as onze ações que se encontram em tramitação na Justiça, as quais foram relacionadas à peça 55."
18.Resta evidente, assim, que não deve o TCU agir quando apenas interesses particulares estão sob ameaça.
19.	Podemos citar, ainda, o Acórdão 554/2018-TCU-Primeira Câmara (Relator Ministro Weder de Oliveira) :
Não identifico interesse público no trato dessa questão apto a motivar a atuação desta Corte de Contas.
Sem adentrar no mérito de tal item, trata-se de exigência de fácil cumprimento e que não foi atendida somente pela representante, mas também pela Atlas Empreendimentos e Serviços, não restando confirmado/demonstrado qualquer prejuízo à competitividade do certame dela decorrente. Também não trouxe a representante elementos aptos a demonstrar que a contratação tenha sido, de alguma forma, lesiva ao interesse público e/ou desvantajosa para a administração.
Não se pode esquecer que a faculdade de denunciar/representar não visa à tutela de interesses particulares, de forma a propiciar a revisão de atos administrativos por este Tribunal quando não ficar evidenciada a preponderância de interesse público.
Incumbir o Tribunal da análise dos atos administrativos praticados em processo licitatório, nos quais não se sobressaia o interesse público, tem, na prática, o efeito de transformá-lo em nova instância recursal dos certames instaurados nos diversos órgãos e entidades da administração pública Federal, o que não encontra respaldo no direito pátrio.
Nessa situação, uma vez esgotados as hipóteses recursais previstas na Lei 8.666/1993, resta ao licitante irresignado com o resultado da licitação recorrer ao Poder Judiciário, ante o disposto no art. 5º, XXXV, da Constituição Federal.
A jurisprudência desta Corte de Contas é pacífica no sentido de que o patrocínio de interesses particulares não está afeto às suas competências, conforme Decisões TCU 209/1999, 823/1999, 657/2000, 125/2001 e 1438/2002, todas do Plenário, razão pela qual a representação em tela não deve ser conhecida.
20.	Acerca da existência de interesse público no exame de representações fundadas no art. 113, §1º da Lei 8.666/1993, podemos citar decisão monocrática da Ministra Rosa Weber no MS 35.199/DF (grifamos) :
Relatório:
 (...) 
5. Em seguida, ainda no bojo da representação TC nº Processo 035.802/2015-4, a Corte de Contas da União prolatou o acórdão nº 1236/2017, por meio do qual tornou sem efeito o item 9.1 do acórdão nº 23/2017 e julgou prejudicado pedido de reexame manejado pela Global, além de indeferir, com suporte no art. 4º, § 2º, da Resolução TCU 254/2013, requerimento de obtenção de cópias de documentos tarjados como sigilosos. Nessa última deliberação, a Corte de Contas declarou-se incompetente para examinar, em representação feita com base na Lei nº 8.666/1993, a validade da rescisão do contrato nº 0200.0093599.14.2, uma vez ausentes, na ótica daquele órgão de controle, interesse público e indicativo de prejuízo financeiro à Petrobras.
 (...) 
Decisão:
 (...) 
9. A atuação fiscalizadora do Tribunal de Contas da União, de ofício ou mediante provocação, pressupõe o resguardo do interesse público. Não se insere no rol de atribuições daquele órgão de controle externo a mera tutela de direitos individuais invocados por particulares em face de entes da administração pública. Para a reivindicação de alegados direitos titularizados por particulares em face de entes estatais, ressalto assegurado, no texto constitucional, o amplo acesso ao Judiciário  (art. 5º, XXXV, da Magna Carta) .
10. A propósito da diferença de atuação dos Tribunais de Contas em relação aos órgãos jurisdicionais, transcrevo o escólio de Marçal Justen Filho:
"É imperioso ter em vista sempre que os Tribunais de Contas não são órgãos jurisdicionais, o que significa que a destinação de sua existência não consiste em compor litígios nem em dizer o direito para o caso concreto. Essa advertência é relevante porque os Tribunais de Contas exercitam atividade de controle e o exercício dessa competência pode importar efeitos jurídicos similares às decisões proferidas pelo Estado no exercício da função jurisdicional.
Mas os Tribunais de Contas, precisamente por exercitarem função de controle, não se caracterizam pela imparcialidade funcional inerente ao Poder Judiciário. A questão merece ser melhor explicada para evitar mal-entendidos. Não se afirma que os Tribunais de Contas sejam órgãos 'parciais', numa acepção vultar da expressão. O que se passa é a necessidade de uma distinção essencial entre a função atribuída às duas instâncias examinadas. O órgão jurisdicional preocupa-se em promover a composição de conflitos de interesses. No desempenho de sua função, pronunciará a vontade normativa para o caso concreto. Já o Tribunal de Contas exercita função de controle, atuando para assegurar a legalidade, a economicidade e a legitimidade dos atos administrativos. Portanto e por inerência o Tribunal de Contas toma o partido da defesa das contas e dos cofres públicos. Sob esse prisma é que se evidencia a integração do Tribunal de Contas na defesa do interesse de uma das partes: a Administração Pública." (Justen Filho, Marçal. Comentários à Lei de Licitações e Contratos Administrativos. 14ª ed. São Paulo: Dialética, 2010. p. 939-40) 
11. A representação prevista no art. 113, § 1º, da Lei nº 8.666/1993 constitui instrumento endereçado ao controle de despesas, efetivas ou potenciais, decorrentes de contratos e demais instrumentos previstos na Lei de Licitações.
12. A ausência de indicativo de prejuízo financeiro à Petrobras, como decorrência da rescisão unilateral do contrato nº 0200.0093599.14.2, autoriza concluir pela inexistência, nesse ponto, de despesa, efetiva ou potencial, a ser controlada em representação formulada com suporte no art. 113, § 1º, da Lei nº 8.666/1993.
21.	Como se depreende de toda a jurisprudência reproduzida acima, o prejuízo potencial de R$ 245,00 apurado entre as propostas da vencedora e da representante configura baixíssimo risco de lesão ao erário que não justifica a mobilização desta Corte de Contas nem os custos administrativos decorrentes de eventual anulação de processo licitatório e do contrato dele decorrente, pelo que concluímos que não se verifica a existência de interesse público no prosseguimento desta representação.

	Conclusão quanto ao Exame de Admissibilidade

	22.	Uma vez ausente o interesse público, a representação não deve ser conhecida, conforme Acórdão 2552/2020-TCU-Plenário (Relator Weder de Oliveira) :
ACORDAM os ministros do Tribunal de Contas da União, reunidos em sessão ordinária do Plenário, diante das razões expostas pelo relator, em:
 (...) 
9.3. não conhecer da representação, tendo em vista não estar caracterizado o interesse público, requisito de admissibilidade previsto no art. 103, § 1º, da Resolução TCU 259/2014;

	E. Medida Cautelar - Avaliação dos Pressupostos

	Perigo da Demora

	Há decisão judicial ou administrativa, sem especificação de prazo, para suspender o andamento do processo licitatório ou a contratação?
	Não há informação

	No caso de contratações não decorrentes de Registro de Preços:
	O contrato decorrente do certame já foi assinado?
	Sim

	Análise:

	23.	Não há como concluir acerca da presença do pressuposto, uma vez que, embora já haja contrato assinado e empenho emitido, não há informação sobre o início da execução contratual.

	Perigo da Demora Reverso

	O serviço/bem é essencial ao funcionamento das atividades da Unidade Jurisdicionada
	Sim

	A Unidade Jurisdicionada entidade está coberta contratualmente pelo serviço com razoável vigência (há a possibilidade de voltar a fase ou refazer o certame, a depender da consequência da concessão de cautelar no caso concreto) ou admite prorrogação excepcional?
	Não

	Caso haja a possibilidade de manutenção do contrato com a atual prestadora dos serviços, as condições dessa contratação seriam melhores (menor preço e atendimento satisfatório) que o que se está em vias de contratar?
	Não se aplica

	Análise:

	24.	Está configurado o pressuposto do perigo da demora reverso em razão da essencialidade do serviço objeto do Pregão Eletrônico 70/2019 e da assinatura do Contrato 208/2020.

	Plausibilidade Jurídica

	A Unidade Jurisdicionada está sujeita aos normativos supostamente infringidos?
	Sim

	Há plausibilidade nas alegações do representante ou nas verificações realizadas pela Unidade Técnica?
	Não há informação

	Há indício de sobrepreço ou superfaturamento?
	Não

	Há grave risco de lesão ao erário, inexecução ou execução insatisfatória do objeto?
	Não

	Análise quanto à plausibilidade jurídica e quanto à necessidade de adoção de medida cautelar:

	25.	Como a representante, em sua segunda peça, não trouxe novos elementos relacionados às supostas irregularidades aventadas na inicial, reiteramos a análise feita na instrução inserida na peça 4.
26.	Inicialmente, consideramos oportuno traçar um histórico do Pregão Eletrônico 70/2019 a partir dos elementos disponíveis nos autos.
27.	A sessão pública do Pregão Eletrônico 70/2019 teve início em 18/6/2019 com a participação de 26 empresas (peça 1, p. 531-534) .
28.	As três primeiras colocadas no certame tiveram suas propostas recusadas, conforme consta na Ata do Pregão Eletrônico 70/2019 (peça 1, p. 537-538) :
19/06/2019 09:56:26 Recusa da proposta. Fornecedor: MRO SERVICOS EIRELI, CNPJ/CPF: 03.539.770/000103, pelo melhor lance de R$ 21.900,0000. Motivo: Proposta desclassificada conforme solicitação por email. Motivo: digitação errônea.
19/06/2019 10:10:08 Recusa da proposta. Fornecedor: S.M.21 ENGENHARIA E CONSTRUCOES S.A., CNPJ/CPF: 02.566.106/000182, pelo melhor lance de R$ 17.379.987,1700. Motivo: Proposta desclassificada devido a empresa está com impedimento de licitar e contratar com a União artigo 7º Lei 10.520/02 registrado no SICAF.
 (...) 
22/10/2019 10:41:08 Recusa da proposta. Fornecedor: ENGE-WALL CONSTRUCOES LTDA, CNPJ/CPF: 01.418.115/000163, pelo melhor lance de R$ 17.380.000,0000. Motivo: Proposta desclassificada de acordo com parecer técnico:" a Equipe da Divisão de Engenharia e Infraestrutura identificou itens no qual a empresa não atende do Termo de Referência 8601901: 5.2.1.10 Sistema de Incêndio com chuveiro automático (sprinklers) ¿ 5.2.2.11 Recuperação de estrutura em concreto
29.	A quarta colocada, que figura como representante neste processo, teve sua proposta, no valor de R$ 17.389.999,00 igualmente recusada (peça 1, p. 656, grifamos) :
05/12/2019 10:08:24 Recusa da proposta. Fornecedor: NAVELE EMPREENDIMENTOS E SERVICOS LTDA, CNPJ/CPF: 29.762.861/000199, pelo melhor lance de R$ 17.389.999,0000. Motivo: Proposta desclassificada conforme Despacho, Parecer técnico e Planilha (Mapa de análise) emitidos pelo setor solicitante e anexadas no processo através dos documentos SEI n. 0012520890, 0012132143 e 0012387574 respectivamente.
30.	Em seguida, mais duas empresas também tiveram suas propostas recusadas (peça 1, p. 538) :
05/12/2019 10:25:23 Recusa da proposta. Fornecedor: ARAUJO ABREU ENGENHARIA S/A, CNPJ/CPF: 33.373.325/000179, pelo melhor lance de R$ 17.390.244,0000. Motivo: Proposta desclassificada devido a empresa está com impedimento de licitar e contratar com a União artigo 7º Lei 10.520/02 registrado no SICAF.
29/01/2020 10:55:35 Recusa da proposta. Fornecedor: MPE ENGENHARIA E SERVICOS S/A, CNPJ/CPF: 04.743.858/000105, pelo melhor lance de R$ 19.890.000,0000. Motivo: Proposta desclassificada por estar com ocorrência impeditiva no SICAF.
31.	Foi convocada, então, a sétima colocada no certame para envio de anexo. Ocorre que, em 8/5/2020, a pregoeira voltou a fase do pregão para convocar novamente a empresa MPE Engenharia e Serviços S/A (peça 1, p. 538, grifamos) :
08/05/2020 10:13:32 Aceite individual da proposta. Fornecedor: MPE ENGENHARIA E SERVICOS S/A, CNPJ/CPF: 04.743.858/000105, pelo melhor lance de R$ 19.890.000,0000. Motivo: Considerando o poder de autotutela, esta pregoeira, baseada no parecer SEI n. 0014731927, decide voltar a fase do pregão eletrônico e convocar a empresa MPE ENGENHARIA para envio dos documentos para análise da área solicitante. Proposta com status de aceita somente para volta da fase.
32.	Quatro meses depois, a proposta da empresa foi aceita e habilitada pelo valor negociado de R$ 18.532.281,99 (peça 1, p. 539) :
08/09/2020 10:20:48 Alteração na negociação da proposta. Fornecedor: MPE ENGENHARIA E SERVICOS S/A, CNPJ/CPF: 04.743.858/000105, pelo melhor lance de R$ 19.890.000,0000 e com valor negociado a R$ 18.532.281,9900. Motivo: Valor informado na proposta enviada através da diligencia realizada conforme solicitação do setor solicitante do serviço. A documentação da diligência encontra-se anexada no processo.
08/09/2020 10:28:17 Habilitação em grupo de propostas. Fornecedor: MPE ENGENHARIA E SERVICOS S/A CNPJ/ CPF: 04.743.858/0001-05
33.	Irresignadas, as empresas Enge-wall Construções Ltda., Navele Empreendimentos e Serviços Ltda. e Araújo Abreu Engenharia S/A interpuseram recursos alegando terem cumprido todas as exigências do edital (peça 1, p. 539, 548-552, 568-575 e 591-596) .
34.	Em seu recurso, a empresa Navele Empreendimentos e Serviços Ltda. apresentou os mesmos argumentos contidos na peça inicial desta representação (peça 1, p. 1-41 e 568-575) . O recurso foi indeferido pela pregoeira nos seguintes termos (grifamos) :
PARECER Nº 40/2020INCA/ SEAL/INCA/COAGE/INCA/SAES/MS
Rio de Janeiro, 28 de setembro de 2020.
 (...) 
Fundamentação
 (...) 
28. Primeiramente, considerando o teor técnico das alegações trazidas, esta Pregoeira optou por encaminhar para o Serviço de Obras a Instalações a presente celeuma que emitiu o seguinte parecer:
Ao SEAL
Segue resposta ao Despacho SEAL 0016766237 sobre os Recursos referente a documentação de Capacitação Técnica obrigatória a todas as licitantes do Termo de Referência do Edital.
Empresa NAVELE Recurso SEI (0016678100) Contrarrazões SEI (0016763822) e (0016764031) Permanece a inabilitação. 
Quanto a alegação da licitante de que possui atestados que comprovam a capacidade técnica operacional capaz de cumprir as exigências edilícias, informamos que foi realizada a análise de cada um dos atestados, sendo colocados estes numa linha do tempo, com vistas a verificar se seria possível comprovar as exigências mínimas. Essa análise revelou que não havia concomitância entre os atestados apresentados. Em sua argumentação a licitante alega ainda, que a Administração Pública deveria ser menos rigorosa na aceitação de atestados. Ressalta-se que no item 8.8.1 do Edital, foram relacionadas, de forma objetiva, as exigências de comprovação de capacidade técnica operacional mínimas para seleção da proposta mais vantajosa e que tal discriminação é realizada justamente para que não haja debates subjetivos acerca da atestação a ser apresentada.
Diante do apontamento da licitante de que a Administração Pública não teria realizado diligências para complementação de informações contidas nos atestados, informamos que os atestados apresentados, ainda que tivessem informações verificadas e complementadas não atingiriam os quantitativos de execução de serviços em regime de concomitância. Assim, uma eventual diligência não teria impacto no sentido de habilitar uma empresa, cujos atestados não apresentam os quantitativos mínimos de acervo técnico exigido no item 5. Documentação Obrigatória para Todas as Licitantes do Termo de Referência. A realização de diligência é utilizada quando há dúvida acerca da capacidade técnica da licitante e neste caso a documentação apresentada não se enquadrava neste contexto. Assim, ao realizar diligências, a Administração Pública estaria apenas dispendendo recursos e protelando a finalização do processo de seleção da proposta mais vantajosa e que atenda aos requisitos do edital.
ALINE NEVES GOMES Chefe do Serviço de Obras e Instalações
29. Por tais motivos, depreende-se que a inabilitação da Empresa Recorrente foi acertada, uma vez que foi demonstrada, por meio de parecer técnico, a infringência aos requisitos necessários à sua habilitação, exigidos no instrumento convocatório.
35.	Em 28/9/2020, a Pregoeira decidiu também pela improcedência do recurso da empresa Enge-wall Construções Ltda., e pela procedência parcial do recurso da licitante Araújo Abreu Engenharia S/A. Em consequência, retornou o pregão à fase de aceitação de propostas para convocar a empresa para apresentar documentação (peça 1, p. 609-616) . A autoridade competente manteve as decisões da pregoeira (peça 1, p. 617) .
36.	Posteriormente, em 27/10/2020, a empresa Araújo Abreu Engenharia S/A teve sua proposta no valor de R$ 17.390.244,00 aceita e habilitada, conforme Ata Complementar n. 1 do Pregão Eletrônico 70/2019 (peça 1, p. 545) .
37.	As empresas MPE Engenharia e Serviços S/A e Navele Empreendimentos e Serviços Ltda. manifestaram intenção de recorrer contra a decisão que declarou vencedora a empresa Araújo Abreu Engenharia S/A, mas, posteriormente, desistiram de apresentar recurso (peça 1, p. 546 e 618-620) .
38.	Em 6/11/2020, a autoridade competente, Sr. Gelcio Luiz Quintella Mendes, adjudicou e homologou o certame (peça 1, p. 621 e 623) . Como mencionado no preâmbulo, não há informação nos autos acerca de assinatura de contrato com a empresa Araújo Abreu Engenharia S/A.
39.	Passemos, agora ao exame das alegações da representante, Navele Empreendimentos e Serviços Ltda.
40.	Antes contudo, julgamos importante transcrever o item 5.2.4 do Termo de Referência do Edital, que trata da apresentação de atestados de capacidade técnica (peça 1, p. 63-64, grifamos) :
5. DOCUMENTAÇÃO OBRIGATÓRIA PARA TODAS AS LICITANTES
 (...) 
5.2 Apresentação de Atestado (s) de Capacidade Técnica expedido (s) por pessoa jurídica de direito público ou privado, em nome e favor da empresa LICITANTE (Atestado de Capacidade Técnica Operacional) comprovando ter experiência na prestação de serviço específico de Engenharia Civil, Engenharia Mecânica e Engenharia Elétrica, em edificações com complexidade tecnológica e operacional em área hospitalar, onde se destaquem as parcelas de maior relevância que comprovem, no individual ou no somatório terem realizado os seguintes serviços:
 (...) 
5.2.4. Será admitido o somatório de atestados para comprovação da experiência anterior da Licitante, sendo respeitada a concomitância para o atendimento do quantitativo mínimo especificado para cada um deles. Caso o Atestado apresentado esteja em unidade de medida diferente da prevista nas exigências de Qualificação Técnica, será de responsabilidade da licitante apresentar os documentos e/ou elementos aptos para que seja realizada a conversão. Somente serão aceitos atestados expedidos após a conclusão do contrato ou se decorrido, pelo menos, um ano de início de sua execução, exceto se firmado para ser executado em prazo inferior.
41.	Acerca do somatório de atestados concomitantes, podemos citar os Acórdão 2387/2014-TCU-Plenário (Relator Ministro Benjamin Zymler) e 505/2018-TCU-Plenário (Relator Ministro Augusto Nardes) .
Acórdão 2387/2014-TCU-Plenário - Ementa
Em licitações de serviços de terceirização de mão de obra, é admitida restrição ao somatório de atestados para a aferição da capacidade técnico-operacional das licitantes, pois a execução sucessiva de objetos de pequena dimensão não capacita a empresa, automaticamente, para a execução de objetos maiores. Contudo, não cabe a restrição quando os diferentes atestados se referem a serviços executados de forma concomitante, pois essa situação se equivale, para fins de comprovação de capacidade técnico-operacional, a uma única contratação.
505/2018-Plenário - Ementa
Em licitações de serviços de terceirização de mão de obra, só deve ser aceito o somatório de atestados para fins de qualificação técnico-operacional quando eles se referirem a serviços executados de forma concomitante, pois essa situação equivale, para comprovação da capacidade técnica das licitantes, a uma única contratação.
42.	Como se vê, assiste razão ao Chefe da Divisão de Engenharia e Infraestrutura do Inca no Despacho INCA/DIENGI/INCA/COAGE/INCA/SAES/MS, de 3/12/2019, quando afirma que a exigência contida no item 5.2.4 está em consonância com a jurisprudência contemporânea do TCU:
Ao SEAL/INCA
Em resposta ao Despacho SEAL/INCA nº 0012463209, vimos esclarecer que não se trata, simplesmente, de apontar por quais itens de comprovação de capacidade técnica a empresa foi desclassificada. Mais do que isso, trata-se de verificar se a empresa é capaz de comprovar a capacidade técnico-operacional para os itens exigidos, permitindo-se o somatório de atestados desde que os respectivos serviços tenham sido realizados de forma concomitante. Esse entendimento se coaduna com a jurisprudência contemporânea do Tribunal de Contas da União e está explícito no item 5.2 do Termo de Referência SEOBI/INCA nº 8601901, neste processo licitatório.
Dessa forma, tivemos o cuidado de elaborar uma planilha detalhada contendo todos os atestados apresentados pela empresa, dispostos numa linha do tempo, permitindo que comprovássemos, de forma clara e transparente, quais itens de capacidade técnica exigidos estavam sendo contemplados em cada atestado, em cada mês.
A planilha citada encontra-se acostada ao presente processo no documento nº 0012387574. Nessa planilha, os requisitos estão elencados na primeira coluna¿ as células preenchidas com sombreamento azul indicam que a empresa comprovou a capacidade técnica naquele requisito, enquanto as células preenchidas com sombreamento amarelo indicam que a capacidade técnica foi posta em dúvida por carência de informações no respectivo atestado, o que exigiria a realização de uma diligência para saneamento de dúvidas. Os números dentro das células sombreadas fazem referência ao número de ordem do (s) atestado (s) em enumeração que se encontra no Parecer 5 (documento nº 0012132143) . Por fim, as células em branco indicam que a capacidade técnica não foi comprovada quanto àquele requisito no respectivo intervalo de tempo.
Assim, para que a empresa tivesse a sua proposta aprovada, seria necessário que, ao menos em um mês qualquer, entre março de 1997 (atestado mais antigo) e junho de 2018 (atestado mais recente) , a empresa comprovasse que executou, ao mesmo tempo, todos os serviços exigidos no instrumento convocatório. Como isso não ocorreu, a proposta foi desclassificada, assegurando-se plena lisura na metodologia adotada, para que não existisse qualquer indício de inidoneidade no presente processo licitatório, e primando-se pela busca da proposta mais vantajosa para o interesse público. Nada mais havendo a tratar, segue para as devidas providências.
MAURO LUCIO PASTOR CARNEIRO
Chefe da Divisão de Engenharia e Infraestrutura
43.	Destarte, em sede de cognição sumária, não está perfeitamente delineado o pressuposto da plausibilidade jurídica, pois o deslinde da questão dependeria do exame dos atestados apresentados pela Navele Empreendimentos e Serviços Ltda. no âmbito do Pregão Eletrônico 70/2019 em confronto com o Mapa de Análise dos atestados (documento SEI 0012387574) , bem como com os demais documentos que embasaram a desclassificação de sua proposta, a saber: Despacho (documento SEI 0012520890) e Parecer Técnico (documento SEI 0012132143) . Tais elementos não foram trazidos aos autos pela representante - há somente uma transcrição do parecer técnico na peça inicial, nas páginas 9-11 - e precisariam, portanto, ser objeto de diligência junto ao Inca.
44.	Diante de todo o exposto, não há elementos suficientes nos autos para a conclusão acerca dos pressupostos do perigo da demora e da plausibilidade jurídica dos argumentos trazidos na representação, essenciais para a eventual adoção de medida cautelar. Não obstante, está caracterizado o perigo da demora reverso, razão pela qual propomos o indeferimento do pedido de medida cautelar.
45.	Ocorre que, como mencionado no exame de admissibilidade, entendemos não estar presente o requisito do interesse público necessário para dar prosseguimento à presente representação, em razão do prejuízo potencial de R$ 245,00 apurado entre as propostas da vencedora e da representante não configurar risco de lesão grave ao erário que justifique a mobilização desta Corte de Contas ou os custos administrativos decorrente de eventual retardamento ou anulação de processo licitatório que já dura mais de dezessete meses, motivo pelo qual propomos o não conhecimento da presente representação.

	F. Impacto dos Encaminhamentos Propostos

	Haverá impacto relevante na Unidade Jurisdicionada e/ou na sociedade, decorrente dos encaminhamentos propostos?
	Não

	G. Pedido de Ingresso aos Autos, de Informações/Vistas/Cópias, e de Sustentação Oral

	Há pedido de ingresso aos autos?
	Não

	Há pedido de informações/vistas/cópia do processo?
	Não

	Há pedido de sustentação oral?
	Não

	H. Processos Conexos e Apensos

	Há processos conexos noticiando possíveis irregularidades na contratação ora em análise?
	Não

	Há processos apensos?
	Não

	I. Proposta de Encaminhamento

	46.	Em virtude do exposto, propõe-se:
46.1.	não conhecer a presente documentação como representação, visto não estar presente o requisito de admissibilidade previsto no art. 103, § 1º, da Resolução - TCU 259/2014;
46.2.	indeferir o pedido de concessão de medida cautelar formulado pelo representante;
46.3.	informar ao Instituto Nacional de Câncer José de Alencar Gomes da Silva e ao representante do acórdão que vier a ser proferido, destacando que o relatório e o voto que fundamentam a deliberação ora encaminhada podem ser acessados por meio do endereço eletrônico www.tcu.gov.br/acordaos;
46.4.	arquivar os presentes autos, nos termos do art. 237, parágrafo único, c/c o art. 235, parágrafo único, do Regimento Interno deste Tribunal, e do art. 105 da Resolução - TCU 259/2014." (Grifos conforme original) 

4.	É o relatório.

Michel Smarrito Gomes (OAB/RJ 115.757), representando Navele Empreendimentos e Serviços Ltda.

Não atuou.

REPRESENTAÇÃO. INCA. PREGÃO ELETRÔNICO 70/2019. MANUTENÇÃO PREDIAL. INABILITAÇÃO DA EMPRESA REPRESENTANTE. DIREITO SUBJETIVO DE TERCEIROS. AUSÊNCIA DE INTERESSE PÚBLICO A JUSTIFICAR O PROCESSAMENTO DO FEITO. NÃO CONHECIMENTO. ARQUIVAMENTO.

REPRESENTAÇÃO (REPR)

Secretaria de Controle Externo de Aquisições Logísticas (Selog).

Relato o presente processo em razão de sorteio realizado nos termos do art. 18-B da Resolução-TCU 175/2005.
2.	Conforme assentado no relatório precedente, trata-se de Representação, com pedido de medida cautelar, oferecida por Navele Empreendimentos e Serviços Ltda. em face de supostas irregularidades constantes do Pregão Eletrônico 70/2019, a cargo do Instituto Nacional do Câncer José de Alencar Gomes da Silva (Inca) , que teve por objeto a prestação de serviços de manutenção predial preventiva, corretiva, englobando fornecimento de mão de obra, peças/materiais e serviços eventuais/extras nas instalações de todas as Unidades do Instituto do Câncer - Inca.
3.	O objeto foi adjudicado à empresa Araújo Abreu Engenharia S/A (quinta colocada no certame) pelo valor de R$ 17.390.244,00. Por seu turno, a homologação do certame deu-se em 6/11/2020. O Contrato 208/2020 foi assinado em 16/11/2020, com vigência prevista de 12 meses.
4.	A representante (Navele Empreendimentos e Serviços Ltda.) ofertou lance de                          R$ 17.389.999,00, tendo sido a quarta colocada do certame. Contudo, sua proposta foi desclassificada em razão de não ter a empresa atendidos aos requisitos necessários à habilitação, exigidos no instrumento convocatório.
5.	Após ter seu recurso administrativo desprovido pelo Inca, manejou a presente representação insurgindo-se, em suma, contra a decisão que a inabilitou, pedindo a suspensão cautelar da licitação e, no mérito a procedência da representação de modo que sua inabilitação seja anulada.
6.	A Secretaria de Controle Externo de Aquisições Logísticas (Selog) , após exame técnico dos autos, propôs, em instrução inicial às peças 4 e 5, negar conhecimento à representação pois "não se verifica a presença de interesse público, tendo em vista a diferença de apenas R$ 245,00 entre a proposta da representante, no valor de R$ 17.389.999,00 (peça 1, p. 538) e da empresa vencedora do certame, Araújo Abreu Engenharia S/A, no valor de R$ 17.390.244,00 (peça 1, p. 623) ".
7.	Encontrando-se os autos em meu Gabinete, a representante inseriu, em 27/11/2020, petição à peça 6 refutando os argumentos da Selog, motivo pelo qual ordenei a reinstrução da matéria à luz dos novos elementos (despacho à peça 7) .
8.	Feito o novo exame pela Selog, a unidade restituiu os autos a este Relator, ratificando a proposta de não conhecer da representação (peças 9 e 10) .
9.	Razão assiste à unidade instrutiva. Vejamos.
10.	À luz do exposto e consoante evidenciado pela Selog, verifico que não emana dos autos interesse público que enseje a atuação do TCU, mas tão-somente o inconformismo de pessoa jurídica de direito privado em face de decisão administrativa proferida por órgão da Administração Pública que a inabilitou no Pregão Eletrônico 70/2019.
11.	Inexistem elementos nos autos hábeis a amparar a argumentação da representante no sentido de que sua inabilitação teria sido irregular.
12.	Além disso, ressalto que a tutela de interesses subjetivos de terceiros não se encontra dentre as competências outorgadas ao TCU, conforme se colhe da jurisprudência desta Casa (v. g., Acórdão 1829/2020-TCU-Plenário e 1267/2020-Plenário, ambos de minha relatoria) .
13.	É o interesse público que norteia e impulsiona a atuação desta Corte de Contas, sendo ele (interesse público) requisito para o processamento das representações.
14.	No caso ora em exame, a diferença entre a proposta da representante (R$ 17.389.999,00) e a da empresa contratada (R$ 17.390.244,00) foi de R$ 245,00, o que revela, conforme defendido pela unidade técnica, a ausência de interesse público em conferir processamento à presente representação, na medida em que, certamente, eventuais custos de se levar adiante a atuação de controle superarão a referida quantia (R$ 245,00) .
15.	A propósito, a Selog trouxe à lume diversos precedentes em que o Tribunal deliberou por não admitir representações fundadas no § 1º do art. 113 da Lei 8.666/1993 em face da ausência do interesse público manifesta na ínfima materialidade (Acórdão 8071/2010-TCU-Primeira Câmara, relator Ministro-Substituto Weder de Oliveira; 2426/2015-TCU-Plenário, relator Ministro Benjamin Zymler; 1620/2017-TCU-Plenário, relatora Ministra Relatora Ana Arraes) .
16.	Posto isso, concluo que a representação não preenche os requisitos de admissibilidade previstos no art. 103, § 1º, da Resolução - TCU 259/2014, de modo que o arquivamento dos autos sem apreciação do mérito é medida que se impõe.
17.	Conseguintemente, a cautelar pleiteada deve ser indeferida, ante a ausência dos requisitos do fumus bonis juris e periculum in mora.
18.	Ante o exposto, acolho as manifestações da unidade instrutiva, peças 9 e 10, cujos fundamentos  integram as presentes razões de decidir, VOTO no sentido de que seja adotado o Acórdão que ora submeto a este Plenário.
TCU, Sala das Sessões Ministro Luciano Brandão Alves de Souza, em 3 de fevereiro de 2021.
RAIMUNDO CARREIRO 
Relator